臺北高等行政法院裁定
111年度全字第20號
聲  請  人  林睿駿                                     

相  對  人  國立臺北商業大學

代  表  人  任立中（校長）住同上
上列當事人間聲請假處分事件，本院裁定如下：
    主  文
聲請駁回。
聲請訴訟費用由聲請人負擔。 
    理  由
一、本件相對人代表人原為張瑞雄，於訴訟進行中變更為任立中
    ，茲據新任代表人具狀聲明承受訴訟，核無不合，應予准  
    許。
二、緣聲請人原在相對人國立臺北商業大學（原名為國立臺北商
    業技術學院，民國103年8月1日更名）任職，前經相對人於1
    00年4月15日以北商技人字第1000003387號考績通知書，核
    定聲請人99年年終考績為丁等，並於同日以北商技人字第10
    00004275號令免職（下稱系爭免職處分）。聲請人不服系爭
    免職處分，循序提起行政訴訟，經本院以101年度訴字第19
    號裁定駁回其起訴，聲請人不服，提起抗告，經最高行政法
    院以101年度裁字第2075號裁定駁回抗告而確定。嗣聲請人
    於100年9月14日立具「確認請求書」，向教育部請求確認訴
    外人賴振昌不具相對人校長遴選資格，及相對人對聲請人所
    為累計兩大過之停職及免職處分無效，經教育部以100年12
    月1日臺人㈠字第1000215947號書函（下稱教育部100年12月1
    日函）回復聲請人在案，聲請人不服，對教育部100年12月1
    日函循序提起行政訴訟，經本院101年度訴字第1438號裁定
    （下稱本院前裁定）以教育部100年12月1日函非行政處分等
    理由駁回其起訴；聲請人不服，提起抗告，經最高行政法院
    以102年度裁字第1675號裁定將本院前裁定為部分廢棄，發
    回本院更為審理，其餘抗告駁回。本院就廢棄發回部分更為
    審理，聲請人於更審時具狀變更為以相對人為被告，聲明請
    求判決確認系爭免職處分無效，經本院以102年度訴更一字
    第138號判決駁回此部分聲請人之訴，聲請人不服提起上訴
    ，復經最高行政法院105年度判字第502號判決（下稱原確定
    判決）駁回上訴而告確定。聲請人仍未甘服，復以原確定判
    決有行政訴訟法第273條第1項第1款、第4款、第13款再審事
    由，向最高行政法院提起再審之訴，經最高行政法院就聲請
    人依行政訴訟法第273條第1項第1款、第4款規定提起再審之
    訴部分以110年度再字第52號裁定駁回，另就聲請人主張原
    確定判決有行政訴訟法第273條第1項第13款規定之再審事由
    部分，移送至本院審理（案號：111年度再字第1號)，聲請
    人並於111年2月8日向本院具狀聲請定暫時狀態處分。
三、聲請意旨略以：聲請人遍查相對人、銓敘部、公務人員保障
    暨培訓委員會所提供行政法院審理之卷宗，查無聲請人之平
    時考核資料，且銓敘部所檢附之卷宗內不存在聲請人99年度
    年終考績丁等免職銓敘審定書以及核定函，足見系爭免職處
    分並無核定之基礎，是聲請人提起再審之訴，請求本院審理
    相對人是否有偽造、考績核定機關有無核定函之事實。另因
    聲請人生活困難，自得依據公務人員保障法第9條後段及勞
    動事件法第49條第1項規定之法理，於相對人繼續僱用非顯
    有重大困難者，得聲請繼續僱用及給付薪資之定暫時狀態處
    分，爰依行政訴訟法第298條第2項規定聲請定暫時狀態處分
    ，並依同條第3項規定請求暫為給付等語。並聲明：⒈相對人
    在本院111年度再字第1號本案訴訟確定前，應於本件裁定送
    達之翌日給付聲請人新臺幣（下同）15萬元，及自111年4月
    1日起每月1日給付聲請人3萬元，暨自應給付而未給付之日
    起按年息百分之5計算之利息。⒉相對人在本院111年度再字
    第1號本案訴訟確定前，應准許聲請人自111年4月1日起復職
    並給付薪資。
四、相對人陳述意見略以：聲請人以銓敘部未作成聲請人99年度
    年終考績丁等免職銓敘審定書，系爭免職處分無效，銓敘部
    100年3月26日部銓三字第1003336381號函為新事實、新證據
    為由，提起再審之訴，並聲請本件定暫時狀態處分。惟聲請
    人免職案業經最高行政法院101年度裁字第2075號裁定抗告
    駁回而告確定，且原確定判決係於105年10月11日送達聲請
    人之訴訟代理人陳郁婷律師，亦即，自前開處分送達期日計
    至聲請人提出本件聲請時為止，已歷時5年有餘。因此，聲
    請人於原確定判決確定後，提出本件定暫時狀態處分之聲請
    ，難認其本案權利存在之蓋然性較高，而有定暫時狀態處分
    之必要。況且，聲請人對於倘不定暫時狀態處分，將有何「
    重大之損害」或「急迫之危險」發生，均未提出釋明。因此
    ，聲請人聲請定暫時狀態處分，洵無必要等語。
五、本院查：
  ㈠按行政訴訟法第298條第2項、第3項規定：「於爭執之公法上
    法律關係，為防止發生重大之損害或避免急迫之危險而有必
    要時，得聲請為定暫時狀態之處分。」「前項處分，得命先
    為一定之給付。」準此，依行政訴訟法第298條第2項規定，
    聲請定暫時狀態之處分，必聲請人有爭執之公法上法律關係
    ，而有防止發生重大之損害或避免急迫之危險之必要時，始
    得為之；且依同法第302條準用同法第297條關於準用民事訴
    訟法第526條第1項之規定，聲請人對爭執之公法上法律關係
    及定暫時狀態之必要，應為釋明，否則其聲請即難以准許。
    又，聲請人聲請法院定暫時狀態之處分內容，所保全者既為
    本案權利，於聲請人本案權利存在之蓋然性較高時，法院始
    有必要以較為簡略之調查程序，依其提出之有限證據資料，
    權宜性並暫時性地決定先給予其適當之法律保護，以免將來
    之保護緩不濟急。此一必要性要件之審查，在關於滿足性處
    分之裁量時益形明顯，蓋滿足性之處分因其可使聲請人在本
    案判決確定前先獲得權利之滿足，形同喪失其對本案訴訟原
    來具有之附隨性、暫定性等本質，而實現如本案訴訟之內容
    ，且發揮類似於本案訴訟之效力。基於其影響之重大性，並
    平衡當事人雙方之利害，以及訴訟程序之充分性及完整性等
    考量因素，此種定暫時狀態處分之聲請，必須其本案權利存
    在之概然性較高時，始得謂有准許之必要性（最高行政法院
    108年度裁字第1135號裁定參照） 。
　㈡次按「（第1項）再審之訴應於30日之不變期間內提起。（第
    2項）前項期間自判決確定時起算，判決於送達前確定者，
    自送達時起算；其再審之理由發生或知悉在後者，均自知悉
    時起算。」「再審之訴，應以訴狀表明下列各款事項，並添
    具確定終局判決繕本，提出於管轄行政法院為之：……四、再
    審理由及關於再審理由並遵守不變期間之證據。」「再審之
    訴不合法者，行政法院應以裁定駁回之。」行政訴訟法第27
    6條第1項、第2項、第277條第1項第4款、第278條第1項分別
    定有明文。準此可知，再審之訴，應自判決確定時起30日之
    「不變期間」內提起，該「30日」期間，乃法定之「不變期
    間」，且再審之訴應於起訴狀內表明「再審理由及關於再審
    理由並『遵守不變期間之證據』」，故若提起再審之訴之原告
    ，主張其知悉再審理由在後者，自應就此知悉在後之事實，
    即對於不變期間之遵守，提出「足以證明」再審之理由發生
    或其知悉在判決送達之後的證據，始為適法，否則仍應以判
    決送達時起算提起再審之訴之法定不變期間。如未表明再審
    理由及遵守不變期間之證據，其再審之訴即屬不合法，行政
    法院毋庸命其補正，逕以裁定駁回其訴（最高行政法院107
    年度裁字第1755號裁定意旨參照）。
　㈢經查，聲請人就原確定判決提起再審之訴，並請求相對人在
    該再審之訴確定前准許聲請人復職並給付薪資。準此，聲請
    人與相對人間關於任職之法律關係是否存在確有爭執。又聲
    請人爭執之系爭免職處分是否無效乙情，業經原確定判決駁
    回聲請人之上訴，而告確定在案。而原確定判決係於105年1
    0月11日送達該案之上訴人即聲請人之訴訟代理人陳郁婷律
    師，此有送達證書足憑（參最高行政法院110年度再字第52
    號卷宗影本第55頁），故再審之不變期間應自該判決送達翌
    日起，計至105年11月10日(星期四)即告屆滿。聲請人遲至1
    10年6月15日始提起本件再審之訴（參前開卷宗影本第23頁
    ），已逾越30日之不變期間，聲請人亦未表明其遵守不變期
    間之證據。揆諸前開規定，聲請人所提起之再審之訴，初步
    觀之，應非合法。因此，聲請人之本案訴訟勝訴之蓋然性甚
    低，難認有暫時保護其權利之必要性。況且，聲請人對於倘
    不定暫時狀態之處分，將有何「重大之損害」或「急迫之危
    險」等法定要件，僅陳稱：聲請人生活困難，自得依據公務
    人員保障法第9條後段及勞動事件法第49條第1項規定之法理
    ，於相對人繼續僱用非顯有重大困難者，得聲請繼續僱用及
    給付薪資之定暫時狀態處分等語。惟查，聲請人生活困難，
    核屬社會救助之範圍，尚難因此而遽認為防止發生重大之損
    害或避免急迫之危險而有定暫時狀態之必要。此外，聲請人
    對於倘不定暫時狀態處分，將有何「重大之損害」或「急迫
    之危險」發生乙節，復未提出其他能即時調查之證據以為釋
    明。揆諸前開說明，其聲請即難准許。
六、依行政訴訟法第104條、民事訴訟法第95條、第78條，裁定
　　如主文。
中　　華　　民　　國　　111　 年　　 4 　 月　 　28   日
                    臺北高等行政法院第一庭
                              審判長法  官  許瑞助
                                    法  官  林麗真
                                    法  官  林秀圓 
上為正本係照原本作成。 
如不服本裁定，應於送達後10日內向本院提出抗告狀（須按他造
人數附繕本）。 
中　　華　　民　　國　　111　 年　　 5　  月　 　2    日
                                    書記官  張正清